【裁判字號】    98,易,188
【裁判日期】    980409
【裁判案由】    傷害
【裁判全文】
臺灣基隆地方法院刑事判決               98年度易字第188號
聲  請  人  臺灣基隆地方法院檢察署檢察官
被      告  甲○○
上列被告因傷害案件，經檢察官聲請以簡易判決處刑（98年度偵
字第358 號），本院認為不宜，改依通常程序審理，判決如下：
    主  文
本件公訴不受理。
    理  由
一、本件公訴意旨詳如聲請簡易判決處刑書之記載，如附件。
二、按告訴乃論之罪，告訴人於第一審辯論終結前得撤回其告訴
    ，又告訴經撤回者，應諭知不受理之判決，並得不經言詞辯
    論為之，刑事訴訟法第238 條第1 項、第303 條第3 款及第
    307 條分別定有明文。
三、被告甲○○被訴傷害案件，檢察官認係涉犯刑法第277 條第
    1 項之傷害罪，依同法第287 條前段之規定，須告訴乃論，
    而告訴人丙○○於民國98年4 月2 日具狀撤回告訴，此有撤
    回告訴聲請狀、調解筆錄及本院電話紀錄表在卷可稽，依據
    前開規定，本件應諭知不受理之判決，且符合刑事訴訟法第
    451 條之1 第4 項但書所列不宜以簡易判決處刑之事由，爰
    依職權改以通常程序進行審理，並不經言詞辯論，逕為不受
    理判決之諭知。
四、又按最重本刑為3 年以下有期徒刑、拘役或專科罰金之罪，
    經第二審判決者，不得上訴於第三審法院，刑事訴訟法第
    376 條第1 款定有明文。又除簡式審判程序、簡易程序及第
    376 條第1 款、第2 款所列之罪之案件外，第一審應行合議
    審判，96年3 月21日公布、同年月23日施行之刑事訴訟法第
    284 條之1 亦有明文。本件被告係涉犯刑法第277 條第1 項
    之罪，該罪之最重本刑為3 年有期徒刑，依上開規定得行獨
    任審判，附此敘明。
據上論斷，應依刑事訴訟法第452 條、第303 條第3 款、第307
條，判決如主文。
中    華    民    國    98    年    4     月    9     日
                  刑事第二庭法    官  邰婉玲
以上正本證明與原本無異。
如不服本判決應於收受送達後10日內向本院提出上訴書狀，並應
敘述具體理由；其未敘述上訴理由者，應於上訴期間屆滿後20日
內向本院補提理由書（均須按他造當事人之人數附繕本）「切勿
逕送上級法院」。
中    華    民    國    98    年    4     月    9     日
                            書 記 官  彭筠凱
【附件】
臺灣基隆地方法院檢察署檢察官聲請簡易判決處刑書
                                       98年度偵字第358號
    被      告  甲○○  男 26歲（民國○○年○月○○日生）
                        住基隆市○○路348之14號地下室
                        國民身分證統一編號：Ｚ000000000號
上被告因傷害案件，業經偵查終結，認為宜以簡易判決處刑，茲
將犯罪事實及證據並所犯法條分敘如下：
          犯罪事實
一、甲○○與丙○○前係男女朋友。於民國98年1月3日，兩人在
    基隆市○○路329號旁社區停車場談判分手，甲○○竟基於
    傷害之犯意，以手揮拳毆打丙○○左上臂及眼部，致丙○○
    跌倒而受有顏面、兩側上臂及兩膝挫瘀傷之傷害。嗣經丙○
    ○提起告訴而悉上情。
二、案經被害人丙○○訴由本署偵辦。
        證據並所犯法條
一、訊據被告甲○○矢口否認有前揭傷害之犯行，辯稱：當天有
    談判分手，伊僅推他而已，她還要找伊出去玩，但伊已沒錢
    ，因為她抓伊，在推她拉扯時受傷，也許她想把事情誇大，
    故意賴在伊身上等云云。惟查：本件除證人丙○○指證歷歷
    外，復有衛生署立基隆醫院診斷證明書在卷可稽，且衡諸2
    人於爭吵拉扯之際，自有因推扯發生肢體衝突導致丙○○跌
    倒並受有傷害之可能。是丙○○之證言，應堪採信，被告犯
    嫌已堪認定。
二、核被告甲○○所為，係犯刑法第277條第1項傷害罪嫌。
三、依刑事訴訟法第451條第1項聲請逕以簡易判決處刑。
    此    致
臺灣基隆地方法院基隆簡易庭
中    華    民    國    98    年    2     月    13    日
                              檢察官  乙  ○  ○
本件正本證明與原本無異
中    華    民    國    98    年    2     月    18    日
                              書記官  陳  文  榮
附錄本案所犯法條全文：
中華民國刑法第277條
    傷害人之身體或健康者，處3年以下有期徒刑、拘役或1千元
    以下罰金。
    犯前項之罪因而致人於死者，處無期徒刑或7 年以上有期徒
    刑；致重傷者，處3年以上10年以下有期徒刑。
附記事項：本件係依刑事訴訟法簡易程序辦理，法院簡易庭得不
傳喚被告、輔佐人、告訴人、告發人等出庭即以簡易判決處刑；
被告、被害人、告訴人等對告訴乃論案件如已達成民事和解而要
撤回告訴或對非告訴乃論案件認有受傳喚到庭陳述意見之必要時
，請即另以書狀向簡易法庭陳述或請求傳訊。


司法院資訊處製作；財團法人民間司法改革基金會備份。
